【裁判字號】    92,訴,2018
【裁判日期】    920829
【裁判案由】    毒品危害防制條例
【裁判全文】
臺灣高雄地方法院刑事判決                        九十二年度訴字第二一八號
    公  訴  人  臺灣高雄地方法院檢察署檢察官
    被      告  甲○○
    指定辯護人  本院公設辯護人  丙○○
右列被告因毒品危害防制條例案件，經檢察官提起公訴（九十二年度偵字第一二號）
，本院判決如左：
    主  文
甲○○持有第二級毒品，處有期徒刑陸月，如易科罰金，以佰元折算壹日。扣案之
第二級毒品ＭＤＭＡ（黃色錠劑伍顆），沒收銷燬之。
    事  實
一、甲○○明知ＭＤＭＡ係業經公告列為毒品危害防制條例第二條第二項第二款之第
    二級毒品，因具成癮性、濫用性及對社會危害性，故不得非法持有，竟於民國九
    十一年六月七日中午，在屏東市○○路「東方白宮ＫＴＶ」處，向一名綽號「阿
    進」真實姓名年籍不詳之成年男子（下稱「阿進」），購得第二級毒品ＭＤＭＡ
    （黃色錠劑五顆），藏放其皮包中而持有之。嗣於翌日（即九十二年六月八日）
    凌晨零時五十分許，甲○○持有上開第二級毒品ＭＤＭＡ（黃色錠劑五顆）騎車
    前往高雄市○○路與中華路「宏總百貨大樓」十樓之「ＥＺ」ＰＵＢ樓下處欲與
    友人乙○○會合後進入該「ＥＺ」ＰＵＢ內跳舞玩樂，惟行至高雄市苓雅區○○
    ○路二十九巷口處時，為警臨檢當場查獲，並扣得其所有之第二級毒品ＭＤＭＡ
    （黃色錠劑五顆），始查悉上情。
二、案經高雄市政府警察局苓雅分局報告臺灣高雄地方法院檢察署檢察官偵查起訴。
    理  由
一、右揭犯罪事實，業據被告甲○○於本院審理中供承不諱，核與證人乙○○於本院
    審理中結證稱：九十二年六月七日甲○○打電話給我，跟我約凌晨一點在「ＥＺ
    」ＰＵＢ集合去跳舞，我到時甲○○已被警察帶走，我沒有看到，我是聽他女朋
    友「小瑩」講的，「小瑩」說因為甲○○持有搖頭丸所以被警方帶走等語大致相
    符（參見本院卷第三一頁‧九十二年八月二十日訊問筆錄），且扣案之疑似第二
    級毒品ＭＤＭＡ（黃色錠劑五顆）經送高雄醫學大學附設中和紀念醫院以氣體色
    層質譜分析法檢驗結果，確含有第二級毒品ＭＤＭＡ成分無訛，有該醫院九十二
    年七月八日檢驗報告一紙附卷可參（參見偵查卷第二三頁）。綜上所述，足見被
    告之自白核與事實相符，應可採為論罪科刑之依據。從而，本件事證已臻明確，
    被告犯行洵堪認定，應予依法論科。
二、核被告所為，係犯毒品危害防制條例第十一條第二項之持有第二級毒品罪。又公
    訴意旨雖以被告於警訊及偵查中所述而認被告向「阿進」購買第三級毒品Ｋ他命
    粉末一包後，經「阿進」表示渠有一批毒品不方便親自攜帶至高雄，須找人代為
    運送，被告竟同意以獲得另一包Ｋ他命粉末為代價，由被告將「阿進」所當場交
    付之第二級毒品ＭＤＭＡ五顆、第三級毒品Ｋ他命膠囊三十三顆運往上開「ＥＺ
    」ＰＵＢ內，再交還予「阿進」等云，為其認定被告涉犯毒品危害防制條例第四
    條第二、三項之運輸第二、三級毒品罪嫌之依據。惟被告嗣後於本院審理中已翻
    異前供而改稱：這些毒品是我向「阿進」買來要自己施用的，是我去ＰＵＢ時被
    警察抓到，在做口供時我會害怕，才把責任推給「阿進」等語（參見本院卷第十
    六、三九—四十頁‧九十二年八月六日訊問筆錄、同年月二十六日審判筆錄）。
    衡情以觀，屏東至高雄路途並非甚遠，該名「阿進」男子既欲從屏東至高雄「Ｅ
    Ｚ」ＰＵＢ內，何以不自行攜帶？又何以須委託不熟識之被告攜帶上開毒品至高
    雄「ＥＺ」ＰＵＢ內再交還自己？而不擔心被告若故為私吞時，其己反蒙受損失
    之理？可認被告此部分所述，已有可疑之處。且如認該名「阿進」男子係為逃避
    路途中為警查獲之風險而委託被告攜帶，然現今警方取締毒品之重點區域均在Ｐ
    ＵＢ及舞廳等場所，該名「阿進」男子又何以委託被告將上開毒品攜至為警查獲
    之風險性更高之「ＥＺ」ＰＵＢ內再交還自己之理！顯見被告此部分所述，確與
    常情有違，尚難採信。則被告嗣後於本院審理中改稱上開毒品係其所購得持有而
    欲攜往「ＥＺ」ＰＵＢ內施用一情，顯較符合社會常態，尚可採信。故尚難以被
    告被查獲時持有第二級毒品ＭＤＭＡ（黃色錠劑五顆）、第三級毒品Ｋ他命膠囊
    三十三顆，即遽認推測被告有運輸第二、三級毒品之犯行。此外，復查無其他積
    極證據足認被告有何公訴意旨所指運輸第二、三級毒品之犯行，則本件僅能證明
    被告非法持有第二級毒品ＭＤＭＡ之犯行（持有第三級毒品部分詳如後述），公
    訴意旨認被告涉犯上開條例第四條第二、三項之運輸第二、三級毒品罪嫌，尚有
    誤會，惟起訴事實與本院所審理之基本社會事實，要屬同一，本院自得予以審理
    ，並依法變更起訴法條，附此敘明。爰審酌被告欲施用第二級毒品ＭＤＭＡ向他
    人購買而持有，惟此一犯罪僅係戕害自身，尚未害及他人，所犯情節亦非甚重，
    及其犯後尚能坦承犯行，態度難謂不佳等一切情狀，量處如主文所示之刑，併諭
    知易科罰金之折算標準，以資懲儆。至扣案之第二級毒品ＭＤＭＡ（黃色錠劑五
    顆），應依毒品危害防制條例第十八條第一項前段規定，不問屬於犯人與否，宣
    告沒收併銷燬之。至扣案雖尚有第三級毒品Ｋ他命膠囊三十三顆、第三級毒品Ｋ
    他命粉末二包（驗後毛重共一點九公克），雖經送高雄醫學大學附設中和紀念醫
    院以氣體色層質譜分析法檢驗結果，確均含有第三級毒品Ｋ他命成分無訛，有上
    開檢驗報告一紙在卷可參（參見偵查卷第二三頁），惟被告持有第三級毒品乃毒
    品危害防制條例所未予規範處罰之行為，故就該等扣案物品爰不另為沒收之諭知
    ，附此敘明。
三、公訴意旨另以：被告向「阿進」購買第三級毒品Ｋ他命粉末一包後，經「阿進」
    表示渠有一批毒品不方便親自攜帶至高雄，須找人代為運送，被告竟同意以獲得
    另一包Ｋ他命粉末為代價，由被告將「阿進」所當場交付之第三級毒品Ｋ他命膠
    囊三十三顆運往上開「ＥＺ」ＰＵＢ內，再交還予「阿進」等云，因認被告尚涉
    犯毒品危害防制條例第四條第三項之運輸第三級毒品罪嫌等云。惟本院認定被告
    前揭行為係持有第三級毒品，而非運輸第三級毒品一情，已如前述。且按行為之
    處罰，以行為時之法律有明文規定者為限，刑法第一條定有明文。而毒品危害防
    制條例第十一條第一、二項規定僅有處罰持有第一、二級毒品之行為，並無處罰
    持有第三級毒品之行為，是本件被告持有第三級毒品行為，為法所未規定予以處
    罰之行為，則揆諸前開說明，就被告持有第三級毒品此部分行為原應為無罪之諭
    知，惟公訴意旨認此部分與前開有罪科刑部分有想像競合犯之裁判上一罪關係，
    爰不另為無罪之諭知，併予敘明。
據上論斷，應依刑事訴訟法第二百九十九條第一項前段、第三百條，毒品危害防制條
例第十一條第二項、第十八條第一項前段，刑法第十一條、第四十一條第一項，罰金
罰鍰提高標準條例第二條，判決如主文。
本案經檢察官劉昀到庭執行職務。
中      華      民      國    九十二    年      八      月    二十九    日
                                臺灣高雄地方法院刑事第五庭
                                  審判長法  官  吳  永  宋
                                        法官  洪  能  超
                                        法  官  林  家  賢
右正本證明與原本無異。
如不服本判決，應於判決送達後十日內，向本院提出上訴狀。
                                        書記官  許  雅  惠
中      華      民      國    九十二    年      八      月    二十九    日
附錄本判決論罪科刑法條：
毒品危害防制條例第十一條第二項：
持有第二級毒品者，處二年以下有期徒刑、拘役或新台幣三萬元以下罰金。


司法院資訊處製作；財團法人民間司法改革基金會備份。
